# 复核程序

提问人：89898 时间：2020-04-18 08:05:22
《上市公司拟聘任会计师事务所公告格式》中所称的
项目合伙人、项目质量控制负责人、拟签字注册会计师，是对应的三级复核、二级复核、一级复核吗？

回答人：chenyiwei
不是。项目质量控制负责人是指复核合伙人；拟签字CPA包含了项目合伙人和拟在审计报告上签字的其他CPA。